臺灣士林地方法院民事裁定
110年度抗字第232號
抗  告  人  單博康  
            單煜騰  
相  對  人  合迪股份有限公司
法定代理人  陳鳳龍  
上列當事人間本票裁定事件，抗告人對於中華民國110年8月31日
本院110年度司票字第8038號裁定提起抗告，本院裁定如下：
    主  文
抗告駁回。 
抗告費用新臺幣壹仟元由抗告人負擔。
    理  由
一、按執票人向本票發票人行使追索權時，得聲請法院裁定後強
    制執行，票據法第123條定有明文；又本票執票人依上開法
    條之規定，聲請法院裁定許可對發票人強制執行，係屬非訟
    事件程序，法院僅就形式上審查得否准許強制執行，此項裁
    定並無確定實體上法律關係存否之效力，如發票人就票據債
    務之存否有爭執時，應由發票人提起確認之訴，以資解決（
    最高法院56年度台抗字第714號、57年度台抗字第76號裁定
    意旨參照）；再本票執票人依票據法第123條規定向本票發
    票人行使追索權，聲請法院裁定准予強制執行，係屬非訟事
    件，對於此項聲請所為裁定，僅依非訟事件程序，就本票形
    式上之要件是否具備予以審查為已足。次按抗告，除本編別
    有規定外，準用第三編第一章之規定，又第二審法院認為上
    訴為無理由者，應為駁回之判決，民事訴訟法第495條之1第
    1項、第449條第1項分別定有明文；該等規定，依非訟事件
    法第46條規定，於非訟事件之抗告準用之。
二、本件相對人在原審主張：相對人執有抗告人等共同簽發，發
    票日為民國109年7月2日、票載金額為新臺幣（下同）85萬
    元、到期日110年7月7日、免除作成拒絕證書之本票1紙（下
    稱系爭本票），詎屆期提示後，尚有票款本金74萬8,296元
    及利息未獲清償，為此，依票據法第123條規定，聲請裁定
    許可強制執行等情，已據相對人提出系爭本票為證，原審就
    系爭本票為形式上之審查，認其已具備本票各應記載事項，
    而屬有效之本票，而以本院110年度司票字第8038號裁定（
    下稱原裁定）准許強制執行，並無不合。
三、至抗告意旨主張：抗告人等簽署系爭本票及對保發生地皆為
    新竹市，非鈞院管轄範圍；相對人稱尚未清償金額為74萬8,
    296元，與事實不符；抗告人單煜騰確有依約負連帶保證人
    之責，支付應付之款項，然相對人未善盡查證義務即提出本
    票裁定之聲請；為此，爰對原裁定不服，依法提起抗告，請
    求廢棄原裁定等情。查：㈠按票據法第123條所定執票人就本
    票聲請法院裁定強制執行事件，由票據付款地之法院管轄，
    非訟事件法第194條第1項定有明文，而本件系爭本票上記載
    付款地為「臺北市○○區○○路000號5樓」，乃本院轄區，是本
    院就系爭本票裁定之非訟事件，自有管轄權；㈡又抗告人主
    張相對人所稱尚未清償金額與事實不符、抗告人單煜騰確實
    有支付款項等節，均屬實體上之爭執，應由抗告人另提起訴
    訟以資解決，並非本件非訟程序所得審究；是本件抗告意旨
    所指各節，均無從認原裁定有何違法不當之處。從而，抗告
    人指摘原裁定不當，求予廢棄，其抗告為無理由，應予駁回
    。
四、爰依法裁定如主文。
中　　華　　民　　國　　110 　年　　10　　月　　29　　日
                  民事第二庭  法  官  孫曉青
以上正本證明與原本無異。
本件裁定不得抗告。
中　　華　　民　　國　　110 　年　　10　　月　　29　　日
                              書記官　曾琬真